臺灣屏東地方法院刑事判決　　　　　　　96年度交訴字第45號
公　訴　人　臺灣屏東地方法院檢察署檢察官
被　　　告　甲○○
上列被告因公共危險案件，經檢察官提起公訴（96年度偵字第18
65號），被告於準備程序中就被訴事實為有罪之陳述，本院合議
庭裁定改依簡式審判程序審理，判決如下：
    主  文
甲○○駕駛動力交通工具肇事，致人受傷而逃逸，累犯，處有期
徒刑柒月。
    事  實
一、甲○○曾於民國85年間因違反麻醉藥品管理條例案件，經本
    院以85年度易字第2007號判決判處有期徒刑6 月確定；復於
    86年間因違反麻醉藥品管理條例案件，經本院以86年度訴字
    第299 號判決判處有期徒刑5 年6 月確定；再於同年間因妨
    害兵役治罪條例案件，經本院以86年度易字第1249號判決判
    處有期徒刑3 月確定，嗣上開各罪經本院以86年度聲字第83
    3 號裁定應執行有期徒刑6 年確定，於89年7 月5 日縮短刑
    期假釋出監，並於92年3 月12日縮刑期滿執行完畢。詎其猶
    不知謹慎，明知其無駕駛執照，竟仍於96年1 月11日凌晨，
    駕駛其所有車牌號碼J9－9231號自小客車，沿屏東縣東港鎮
    ○○路由東往西方向行駛，於同日凌晨0 時30分許，途經屏
    東縣東港鎮○○路與三和路交岔路口，欲左轉往三和路方向
    行駛時，原應注意車前狀況，隨時採取必要之安全措施，且
    應注意行駛至交岔路口，轉彎車應讓直行車先行，而依當時
    情形，天氣晴朗，視距良好，又無不能注意之情事，竟疏於
    注意車前狀況及對向有無直行車輛即貿然左轉，適有乙○○
    騎乘車牌號碼PHP －507 號重型機車，後載友人曾帥傑，沿
    屏東縣東港鎮○○路由西往東方向行經該交岔路口，甲○○
    見狀已避煞不及，致與乙○○所騎乘之機車發生碰撞車禍，
    乙○○遭此撞擊乃彈至甲○○駕駛之自小客車引擎蓋上，並
    撞上該自小客車之擋風玻璃，因而受有左手橈骨遠端粉碎性
    骨折之傷害（過失傷害部分，業據乙○○撤回告訴）。詎甲
    ○○明知肇事後，竟因心生畏懼，遂基於肇事逃逸之故意，
    而未下車察看及採取救護或其他必要措施，亦未向警方報案
    ，反逕自駕車駛離現場。嗣警據報前來處理，並調閱監視器
    錄影畫面及依現場掉落之自用小客車保險桿比對後，始循線
    查知上情。
二、案經屏東縣警察局東港分局報請臺灣屏東地方法院檢察署檢
    察官偵查起訴。
    理  由
一、本件被告甲○○所犯係死刑、無期徒刑、最輕本刑為3 年以
    上有期徒刑以外之罪，其於本院準備程序中就被訴事實為有
    罪之陳述，經法官告知被告簡式審判程序之旨，並聽取公訴
    人、被告之意見後，由本院合議庭依刑事訴訟法第273 條之
    1 第1 項規定，裁定由受命法官獨任進行簡式審判程序，先
    予敘明。
二、上開事實，業據被告於警詢、偵查及本院審理時均坦承不諱
    （見警卷第5 頁至第7 頁、偵卷第6 頁至7 頁、本院卷第32
    頁），核與證人即被害人乙○○及目擊證人曾帥傑於警詢、
    偵查中證述情節大致相符（見警卷第9 頁至10頁、第11頁、
    偵卷第5 頁至第6 頁），復有道路交通事故現場圖、道路交
    通事故調查報告表(一)、(二)、安泰醫院診斷證明書、汽車駕駛
    人駕駛資格查詢資料、汽車行照、舉發違反道路交通管理事
    件通知單各1 件及肇事現場、車輛、掉落保險桿、監視器翻
    拍畫面等照片共24幀在卷可證。足見被告自白與事實相符，
    應可採信。從而，本件事證明確，被告犯行已堪認定。
三、核被告所為，係犯刑法第185 條之4 之肇事逃逸罪。又被告
    曾於85年間因違反麻醉藥品管理條例案件，經本院以85年度
    易字第2007號判決判處有期徒刑6 月確定；復於86年間因違
    反麻醉藥品管理條例案件，經本院以86年度訴字第299 號判
    決判處有期徒刑5 年6 月確定；再於同年間因妨害兵役治罪
    條例案件，經本院以86年度易字第1249號判決判處有期徒刑
    3 月確定，嗣上開各罪經本院以86年度聲字第83 3號裁定應
    執行有期徒刑6 年確定，於89年7 月5 日縮短刑期假釋出監
    ，並於92年3 月12日縮刑期滿執行完畢，此有臺灣屏東地方
    法院檢察署刑案資料查註紀錄表及臺灣高等法院被告全國前
    案紀錄表各1 份在卷可按，其受徒刑之執行完畢，5 年以內
    故意再犯有期徒刑以上之本罪，為累犯，依法應加重其刑。
    爰審酌被告駕駛自小客車肇事後，竟不顧被害人生命安全而
    逃逸，所為誠無可取，惟念其犯罪後坦認犯行，並與被害人
    達成民事和解，賠償損害，已深具悔意之犯後態度，並兼衡
    其素行非佳、國中畢業，智識程度不高、家庭經濟貧寒，生
    活狀況不佳等一切情狀，量處如主文所示之刑。
據上論斷，應依刑事訴訟法第273 條之1 第1 項、第299 條第1
項前段，刑法第185條之4、第47條第1項，判決如主文。
本件經檢察官鍾仁松到庭執行職務。
中　　華　　民　　國　　96　　年　　5 　　月　　16　　日
                  交通法庭  法  官  蘇碧珠
以上正本證明與原本無異。
如不服本判決應於收受本判決送達後10日內向本院提出上訴書狀
，其未敘述上訴理由者，並得於提起上訴後10日內向本院補提理
由書狀（均須按他造當事人之人數附繕本）「切勿逕送上級法院
」
中　　華　　民　　國　　96　　年　　5 　　月　　16　　日
                              書記官  賀燕花
中華民國刑法第185條之4
（肇事遺棄罪）
駕駛動力交通工具肇事，致人死傷而逃逸者，處 6 月以上 5 年
以下有期徒刑。
